臺灣高等法院臺南分院刑事判決　九十四年度上易字第四三七號
上訴人　臺灣臺南地方法院檢察署檢察官
被　告　甲○○
　　　　　　　　（現於臺灣臺南勒戒所勒戒）
上列上訴人因被告家暴恐嚇案件，不服臺灣臺南地方法院九十四
年度訴字第五二六號中華民國九十四年六月二十三日第一審判決
（起訴案號：臺灣臺南地方法院檢察署九十三年度偵字第一二五
七六號），提起上訴，本院判決如下：
    主    文
上訴駁回。
    理    由
一、公訴人起訴意旨以：被告甲○○於民國九十三年十一月七日
    下午七時五十分許，在臺南市○區○○路二段二一巷六號住
    處，因不滿家人阻其外出，竟萌傷害犯意，向其父乙○○、
    母丁○○○、姊丙○○揚稱：要死大家一起死等語，並徒手
    及持鞋子毆打乙○○，致乙○○右前臂挫傷，且以口咬丁○○○，使丁○○○受有右上臂五×四公分擦挫傷（未經告訴
    ），復掐丙○○脖子成傷（未經告訴）。因認被告涉犯刑法
    第三百零五條之恐嚇罪嫌云云（傷害乙○○部分，業據乙○○撤回告訴，原審為不受理判決確定）。
二、按犯罪事實應依證據認定之，無證據不得認定犯罪事實。不
    能證明被告犯罪者，應諭知無罪之判決，刑事訴訟法第一百
    五十四條第二項、第三百零一條第一項分別定有明文。次按
    刑法第三百零五條之恐嚇罪，所稱以加害生命、身體、自由
    、名譽、財產之事，恐嚇他人者，係指以使人生畏怖心為目
    的，而通知將加惡害之旨於被害人而言，且該罪係結果犯，
    以致生危害於安全為要件，即必其恐嚇致受加害之通知者，
    心生恐怖，而有不安之感覺（最高法院二十六年渝非字第十
    五號判例意旨參照），倘被害人未因而心生畏佈，即不符該
    罪之構成要件。
三、公訴人認被告涉犯前開恐嚇罪嫌，無非以證人丙○○、乙○○於警詢證述，及被告供承其向丙○○恫嚇稱：「要死大家
    一起死」等為主要論據。訊據被告固坦承於上開時、地，向
    丙○○稱：「要死大家一起死」等語，惟堅決否認有恐嚇犯
    行，辯稱：那是脫口而出的一句氣話云云。
四、經查：
(一)被告因丙○○阻止其外出，就掐住丙○○之脖子，並對丙○○說：要給她死等情，業經被告之父乙○○、姊丙○○於警
    詢時供述綦詳（見警卷第三頁、九十三年度核退字第一○八
    三號卷第十六頁），是被告當時所說「要死大家一起死」，
    係對其姊丙○○所為，而非對其父乙○○、其母丁○○○二
    人為之，公訴人起訴：被告向其父乙○○、母丁○○○揚稱
    乙節，顯無證據可資證明，自無法認定被告有為對其父乙○○、母丁○○○為上開恐嚇行為。
(二)被告之姊丙○○於警訊時並未表示其聽聞被告所說上開話語
    時，心裡會感到害怕，於原審審理時亦證稱：其忘了當時被
    告是否有說「要死大家一起死」云云，並證稱：依當日情形
    ，被告即使有說這句話，她也不會害怕，因她從來都不怕死
    ，這種日子太難過了，她這個弟弟害慘她們一家人了等語（
    見原審簡字卷第二十六、二十七頁），足見丙○○聽聞被告
    所說「要死大家一起死」時，心裡並未產生任何畏怖之心，
    依上開說明，丙○○於案發時，既未因被告所稱之上開言詞
    而心生畏懼，則核與恐嚇罪須使人因而心生畏怖，致生危害
    於安全之構成要件不相符。且丙○○係因被告平時之作為，
    害慘身為被告親人之丙○○、乙○○、丁○○○等人，而覺
    得日子太難過，生不如死，而非因被告上開言語之惡害告知
    ，即對生命產生不安全感。是公訴人據此認被害人丙○○係
    因被告上開言語，心生畏懼，尚有未洽。
(三)綜上所述，尚無法證明被告有公訴人起訴之恐嚇罪嫌，犯罪
    尚屬不能證明。
五、原審為被告無罪判決之諭知。本院經核原判決認事用法，均
    無不合。公訴人上訴，指摘原判決不當，為無理由，應予駁
    回。
六、據上論斷，應依刑事訴訟法第三百六十八條，判決如主文。
本案經檢察官江守權到庭執行職務。
中　　華　　民　　國　　94　　年　　10　　月　　26　　日
            刑事第一庭審判長法官　黃　崑　宗
                            法官　田　平　安
                            法官　蔡　長　林
以上正本證明與原本無異。
不得上訴。
　　　　　　　　　　　　　書記官　李　培　薇
中　　華　　民　　國　　94　　年　　10　　月　　27　　日
